【裁判字號】    97,訴,2058
【裁判日期】    980109
【裁判案由】    毒品危害防制條例
【裁判全文】
臺灣板橋地方法院刑事判決              97年度訴字第2058號
公  訴  人  臺灣板橋地方法院檢察署檢察官
被      告  甲○○
義務辯護人  張寧洲  律師
上列被告因違反毒品危害防制條例案件，經檢察官提起公訴（97
年度偵字第1532號、97年度毒偵字第353 、1190、1996、2011號
），本院判決如下：
    主  文
甲○○販賣第三級毒品未遂，處有期徒刑貳年捌月，扣案之第三
級毒品K 他命貳包（總淨重壹點柒壹玖公克）均沒收。又施用第
二級毒品，處有期徒刑月。又施用第二級毒品，處有期徒刑
月。又施用第二級毒品，處有期徒刑月。又施用第二級毒品，
處有期徒刑月。應執行有期徒刑年肆月，扣案之第三級毒品
K 他命貳包（總淨重壹點柒壹玖公克）均沒收。
    事  實
一、甲○○於民國（下同）96年8 、9 月間某日，為供己施用，
    透過網際網路「豆豆聊天室」，以每公克新臺幣（下同）1
    千元之價格，向某年籍不詳之人購入第三級毒品K 他命（下
    稱K 他命）約2 公克，之後甲○○施用乙次後，因缺錢花用
    ，即另起販賣營利之意圖，於96年12月27日，在台北縣土城
    市○○路上「網路駭客」網咖內，利用該店之電腦連上「豆
    豆聊天室」，並以「褲子專賣店V600」之稱留言「有需要
    噢阿」、「送到府上阿」等語，適遭台北縣政府警察局板橋
    分局警員發現，即以稱「三峽悶」喬裝為買家與甲○○在
    上開「豆豆聊天室」上私密進行交易對話（即只有指定之受
    話人乙方可以看得到發話人之發言內容），接著利用甲○○
    所提供「即時通（按甲○○之帳號為「瘋狂教主皮皮」；警
    員之帳號則為「macgyver5252」）」約妥於同日16時30分許
    ，在台北縣板橋市○○路○ 段上7-11便利商店前交易，以每
    公克600 元之價格出售K 他命予喬裝買客之警員「三峽悶」
    。嗣經警員於96年12月27日16時30分許，前往台北縣板橋市
    ○○路○ 段50巷11號前逮捕前來欲進行上開交易之甲○○本
    人，並扣得其所有K 他命2 包（總淨重1.719 公克）。
二、甲○○另基施用第二級毒品甲基安非他命（下稱甲基安非他
    命）之各別犯意，先後於96年11月16日、12月7 日及97年1
    月11日均採尿前回溯96小時之某一時段內，在台灣地區某不
    詳地點，施用甲基安非他命各乙次。嗣先後於96年11月16日
    、12月7 日及97年1 月11日，經本院觀護人通知甲○○到場
    進行採尿送驗後，均呈甲基安非他命陽性反應，始行查悉上
    情。
三、甲○○另基施用第二級毒品MDMA（下稱MDMA）之犯意，於96
    年12月18日，在台北市某夜店內，施用MDMA乙次。嗣於96年
    12月19日，經本院觀護人通知甲○○到場採取其尿液送驗後
    ，呈MDMA陽性反應，始行查悉上情。
四、案經臺北縣政府警察局板橋分局報請及本院告發臺灣板橋地
    方法院檢察署檢察官偵查起訴。
    理  由
一、上開事實業據被告於本院審理時均坦承不諱，復有上開「豆
    豆聊天室」及「即時通」於上開時間對話之網頁列印資料各
    乙份及扣案之上開K 他命2 包可佐，且扣案之上開K 他命2
    包，經送請交通部民用航空局航空醫務中心鑑定之結果及被
    告先後4 次於上開時地，經本院觀護人採尿送請台灣檢驗科
    技股份有限公司鑑定之結果，確係含K 他命成份及呈甲基安
    非他命、MDMA陽性反應，此有該中心97年1 月29日航藥鑑字
    第0970420 號毒品鑑定書及該公司96年12月8 日、12月23日
    、97年1 月16日、1 月31日濫用藥物尿液檢驗報告各乙紙，
    在卷可稽，足堪認定。被告上開犯行均臻明確，應予依法論
    科。
二、核被告上開事實一、所為，係犯毒品危害防制條例第4 條第
    6 項、第3 項之販賣第三級毒品未遂罪；上開事實二、三所
    為，則均係犯毒品危害防制條例第10條第2 項之施用第二級
    毒品罪。被告初始購入上開K 他命2 包之目的，雖係為供己
    施用，惟其後因缺錢花用，即於上開事實一、之時地著手販
    賣上開K 他命2 包之行為，應已有將上開2 包K 他命賣出他
    人牟利之意圖，至為顯然，惟被告上開事實一、之交易最後
    未能成功，即遭警員當場逮捕到案，依刑法第25條第1 項之
    規定，為未遂犯，應依同條第2 項之規定，按既遂犯之刑減
    輕之。被告持有上開K 他命2 包之輕度行為，為其持以販賣
    之高度行為所吸收，爰不另論擬。被告就所犯上開事實一、
    至三各罪間，其犯意各別，應予分論併罰。爰審酌被告本件
    犯罪之動機、目的、手段、所生危害及其犯罪後之態度等一
    切情狀，處如主文所示之刑，再定其應執行之刑，以資懲儆
    。
三、扣案之上開K 他命2 包（總淨重1.719 公克），為被告所有
    供上開犯罪所用之物，業據被告供承在卷，應依毒品危害防
    制條例第19條第1 項前段之規定，均宣告沒收之。
據上論斷，應依刑事訴訟法第299 條第1 項前段，毒品危害防制
條例第4 條第3 項、第6 項、第10條第2 項、第19條第1 項前段
，刑法第11條前段、第25條、第51條第5 款，判決如主文。
本案經檢察官黃筵銘到庭執行職務。
中    華    民    國    98    年    1     月    9     日
                  刑事第八庭  審判長法  官  戴嘉清
                                    法  官  陳信旗
                                    法  官  林晏鵬
以上正本證明與原本無異
如不服本判決應於送達後10日內向本院提出上訴狀
                                    書記官  陳映孜
中    華    民    國    98    年    1     月    9     日
附錄法條：毒品危害防制條例第4 條、第10條
毒品危害防制條例第4條
製造、運輸、販賣第一級毒品者，處死刑或無期徒刑；處無期徒
刑者，得併科新臺幣 1 千萬元以下罰金。
製造、運輸、販賣第二級毒品者，處無期徒刑或 7 年以上有期徒
刑，得併科新臺幣 7 百萬元以下罰金。
製造、運輸、販賣第三級毒品者，處 5 年以上有期徒刑，得併科
新臺幣 5 百萬元以下罰金。
製造、運輸、販賣第四級毒品者，處 3 年以上 10 年以下有期徒
刑，得併科新臺幣 3 百萬元以下罰金。
製造、運輸、販賣專供製造或施用毒品之器具者，處 1 年以上 7
年以下有期徒刑，得併科新臺幣 1 百萬元以下罰金。
前五項之未遂犯罰之。
毒品危害防制條例第10條
施用第一級毒品者，處 6 月以上 5 年以下有期徒刑。
施用第二級毒品者，處 3 年以下有期徒刑。


司法院資訊處製作；財團法人民間司法改革基金會備份。
